臺灣高等法院臺南分院民事裁定
110年度聲字第45號
聲  請  人  張聰明  
上列聲請人因被上訴人莊妞媚與上訴人台灣新世紀善良人際關係
發展協會間請求返還會費事件（本院109年度上易字第383號），
聲請交付法庭錄音光碟，本院裁定如下：
    主  文
准予聲請人繳納費用後，交付聲請人本院一０九年度上易字第三
八三號請求返還會費事件之民國一一０年二月三日、同年三月三
日、同年月二十四日、同年四月十五日等準備程序期日之法庭數
位錄音光碟。
聲請人就上項所示數位錄音光碟內容，不得散佈、公開播送，或
為非正當目的使用。
聲請費用由聲請人負擔。
    理  由
一、聲請意旨略以：其為本院109年度上易字第383號請求返還會
    費事件之被上訴人莊妞媚之訴訟代理人，因核對雙方攻防筆
    錄內容，爰聲請本院准予交付於民國（下同）110年2月3日
    、同年3日3日、同年月24日、同年4月15日等準備程序期日
    之法庭數位錄音光碟等語。
二、按當事人及依法得聲請閱覽卷宗之人，因主張或維護其法律
    上利益，得於開庭翌日起至裁判確定後6個月內，繳納費用
    聲請法院許可交付法庭錄音或錄影內容；法院組織法第90條
    之1第1項前段定有明文。次按當事人及依法得聲請閱覽卷宗
    之人，因主張或維護其法律上利益，聲請交付法庭錄音或錄
    影內容時，應敘明理由，由法院為許可與否之裁定。前項聲
    請經法院裁定許可者，每張光碟應繳納費用新臺幣（下同）
    50元。持有前開法庭錄音、錄影內容之人，就取得之錄音、
    錄影內容，不得散佈、公開播送，或為非正當目的使用；法
    庭錄音錄影及其利用保存辦法第8條亦定有明文。另按交付
    法庭錄音、錄影內容之聲請事件，應由錄音、錄影之法院裁
    定之，但錄音、錄影之法院與錄音、錄影內容所屬事件卷證
    所在之法院不同者，該卷證所在之法院，認有必要者，亦得
    裁定之；法院辦理聲請交付法庭錄音錄影內容應行注意事項
    第3點亦有明定。
三、經查，聲請人為本院109年度上易字第383號請求返還會費事
    件被上訴人莊妞媚之夫，經本院准許為訴訟代理人，為依法
    得聲請閱覽卷宗之人，且上開事件現尚由本院審理中，業經
    本院調閱上開卷宗屬實；復據聲請人敘明聲請交付法庭錄音
    光碟所欲主張或維護其法律上利益之理由，且本件亦無得不
    予許可或限制聲請閱覽、抄錄或攝影卷內文書等應保密之事
    項，其聲請尚無不合，應予准許。又聲請人應依前揭規定交
    付費用，且此依法就取得之法庭數位錄音光碟內容，不得散
    佈、公開播送，或為非正當目的使用。違反前揭規定者，依
    法院組織法第90條之4第1、2項規定，得處3萬元以上30萬元
    以下罰鍰，附此敘明。
四、據上論結，本件聲請為有理由，裁定如主文。
中　　華　　民　　國　　110 　年　　4 　　月　　23　　日
                  民事第三庭    審判長法  官  張世展

                                      法  官  黃佩韻  
　
                                      法  官  莊俊華
上為正本係照原本作成。
不得抗告。
中　　華　　民　　國　　110 　年　　4 　　月　　23　　日

                                      書記官  劉素玲